臺灣高等法院刑事裁定
110年度抗字第591號
抗  告  人
即  受刑人  陳昱廷




上列抗告人因聲請定其應執行刑案件，不服臺灣桃園地方法院中
華民國110年3月8日裁定（110年度聲字第687號），提起抗告，
本院裁定如下：
    主  文
抗告駁回。                                              
    理  由
一、抗告意旨略以：緣抗告人即受刑人陳昱廷為不服原裁定數罪
    併罰定應執行刑之事，提起抗告，懇請本著至公、至正，並
    秉持著憲法之情理法，持著悲天憫人之心，給予抗告人悔悟
    自新之機會，予抗告人一個從輕之最有利之裁定云云。
二、按：
㈠、裁判確定前犯數罪者，併合處罰之；數罪併罰有2裁判以上者
    ，應依刑法第51條之規定定其應執行之刑；宣告多數有期徒
    刑者，於各刑中之最長期以上，各刑合併之刑期以下，定其
    刑期，但不得逾30年，刑法第50條第1項前段、第53條、第5
    1條第5款分別定有明文。
㈡、法院就自由裁量權之行使，除不得逾越法律所規定範圍之外
    部性界限外，另應受比例原則、公平正義原則之規範，謹守
    法律秩序之理念，體察法律之規範目的，使其結果實質正當
    ，合於裁量之內部性界限，俾與立法本旨相契合。是在數罪
    併罰有二裁判以上定其應執行刑時，自應受前揭外部性界限
    及內部性界限之拘束，二者均不得有所逾越，至於在外部性
    界限及內部性界限範圍內之刑之量定，則為實體法上賦予法
    院得自由裁量之事項，法院所為裁量如未逾越上開規定之外
    部界限、定應執行刑之恤刑目的及不利益變更禁止原則，又
    未濫用其職權，即難任意指為違法或不當（最高法院80年台
    非字第473號判例及同院94年度台非字第233號、96年度台上
    字第7583號、97年度台上字第2017號、107年度台抗字第8號
    等裁判參照）。
三、經查：本件抗告人犯如原裁定附表所示之罪，業經臺灣雲林
    地方法院、臺灣桃園地方法院先後判處如原裁定附表所示之
    刑，均經確定在案，嗣經臺灣桃園地方檢察署檢察官向最後
    事實審之原審法院聲請定其應執行之刑，經原審法院審核認
    為正當，依上揭法律規定，裁定抗告人所犯各罪所處之刑應
    執行有期徒刑17年6月。本院審酌：原審就抗告人所犯上開
    各罪，定應執行有期徒刑17年6月，係在各宣告刑之最長期7
    年6月以上，各刑合併之刑期19年7月以下，其所定應執行之
    刑期，並未違反刑法第51條第5款之界限。又抗告人經檢察
    官向原審法院聲請定其應執行之刑，亦獲有較原裁定附表所
    示之刑度總和減少有期徒刑2年1月之利益，並無顯然過重或
    違反比例、公平原則及刑法規定數罪合併定應執行刑之立法
    旨趣，自不得任意指為違法。是抗告人請求重新給予一個從
    輕之最有利之裁定云云，自非有據。綜上所述，原裁定並無
    違誤或不當之處，抗告意旨徒憑己意，空言請求重新定其應
    執行刑，任指原裁定不當，核無理由，應予駁回。
據上論斷，應依刑事訴訟法第412條，裁定如主文。
中　　華　　民　　國　　110 　年　　4 　　月　　13　　日
 　　　　      　 刑事第十六庭  審判長法　官  葉騰瑞
                                      法　官  古瑞君
                                      法　官  廖紋妤
以上正本證明與原本無異。      
如不服本裁定，應於收受送達後5日內向本院提出抗告狀。
                                      書記官  江珮菱
中　　華　　民　　國　　110 　年　　4 　　月　　14　　日